【裁判字號】    97,訴,2430
【裁判日期】    970925
【裁判案由】    違反毒品危害防制條例
【裁判全文】
臺灣彰化地方法院刑事判決              97年度訴字第2430號
公  訴  人  臺灣彰化地方法院檢察署檢察官
被      告  甲○○
上列被告因違反毒品危害防制條例案件，經檢察官提起公訴（97
年度毒偵字第2819、2987號），於本院準備程序中，被告就被訴
事實為有罪之陳述，經裁定改行簡式審判程序，本院判決如下：
    主  文
甲○○施用第一級毒品，累犯，處有期徒刑玖月。又施用第一級
毒品，累犯，處有期徒刑玖月。應執行有期徒刑壹年參月。
    犯罪事實
一、甲○○前於民國91年間，因施用第一級毒品案件，經本院裁
    定送觀察、勒戒後，因認無繼續施用毒品之傾向，於91年9
    月3 日執行完畢釋放出所，並由臺灣彰化地方法院檢察署檢
    察官以91年度毒偵字第1386號為不起訴處分確定。其復於上
    開觀察勒戒執行完畢釋放後5 年內之93年間，又因連續施用
    第一級毒品案件，經臺灣高等法院臺中分院以93年度上訴字
    第1606號判決判處有期徒刑8 月確定（第1 案）；且因竊盜
    案件，經本院以93年度易字第1271號判決判處有期徒刑4 月
    確定（第2 案）；及因施用第一級毒品案件，經本院以94年
    度訴字第304 號判決判處有期徒刑8 月確定（第3 案），又
    前揭3 案經本院以94年度聲字第1661號裁定應執行刑有期徒
    刑1 年6 月確定，於95年5 月26日縮短刑期假釋出監付保護
    管束，業於95年8 月26日保護管束期滿未經撤銷，視為執行
    完畢。詎其仍未戒除毒癮，復分別基於施用第一級毒品海洛
    因之犯意，先於97年5 月11日17時許，在其位於彰化縣員林
    鎮○○路○ 段37巷84弄5 號住處，以將第一級毒品海洛因粉
    末置入注射針筒內加水後，再以針筒注射手臂血管之方式，
    施用第一級毒品海洛因1 次。另於97年6 月1 日某時，在其
    上開住處，以將第一級毒品海洛因摻入香菸點燃吸食之方式
    ，施用第一級毒品海洛因1 次。嗣先於97年5 月14日13時30
    分許，在彰化縣北斗鎮○○里○○路與光復路口為警盤檢，
    發現其手臂有注射針孔痕跡，且為毒品列管人口，經徵得其
    同意採集尿液送驗，結果呈嗎啡陽性反應；又於97年6 月3
    日因涉嫌毒品案件，經警通知到案，並徵得其同意採集尿液
    送驗，結果呈嗎啡陽性反應，而查悉上情。
二、案經彰化縣警察局北斗分局、田中分局報請臺灣彰化地方法
    院檢察署檢察官偵查起訴。
    理  由
一、按除被告所犯為死刑、無期徒刑、最輕本刑為3 年以上有期
    徒刑之罪或高等法院管轄第1 審案件者外，於前條第1 項程
    序進行中，被告先就被訴事實為有罪之陳述時，審判長得告
    知被告簡式審判程序之旨，並聽取當事人、代理人、辯護人
    及輔佐人之意見後，裁定進行簡式審判程序；除簡式審判程
    序及簡易程序案件外，第1 審應行合議審判，刑事訴訟法第
    273 條之1 第1 項、第284 條之1 分別定有明文。本件被告
    甲○○所涉係死刑、無期徒刑、最輕本刑為3 年以上有期徒
    刑之罪或高等法院管轄第1 審案件以外之罪，並於本院行準
    備程序時就被訴事實為有罪之陳述，本院合議庭依前揭規定
    ，經評議結果，裁定改由受命法官獨任行簡式審判程序。
二、上開犯罪事實，業據被告甲○○於本院審理時坦承不諱，又
    被告為警採集其尿液送驗結果，確均呈嗎啡陽性反應，此有
    彰化縣警察局北斗分局、田中分局委託檢驗尿液代號與真實
    姓名對照認證單各1 紙及詮昕科技股份有限公司分別於97年
    5 月26日、97年6 月13日出具之濫用藥物尿液檢驗報告各1
    紙附卷可稽，足徵被告之自白確與事實相符。本件事證明確
    ，被告上開犯行洵堪認定，應依法論科。
三、按修正毒品危害防制條例就施用毒品者，僅於「初犯」及「
    5 年後再犯」二種情形，有其追訴條件之限制，即須於初犯
    經觀察、勒戒或強制戒治釋放後，5 年內均無施用毒品之行
    為，始能認其前所實施之觀察、勒戒或強制戒治已足遮斷毒
    癮，而得於5 年後再犯時，再予適用初犯之規定，重行觀察
    、勒戒等程序；倘5 年內已經再犯，被依法追訴處罰，縱其
    第3次（或第3次以上）施用毒品之時間在初犯釋放5 年以後
    ，即與「5年後再犯」之情形有別，且因已於「5年內再犯」
    ，顯見其再犯率甚高，原實施觀察、勒戒或強制戒治，已無
    法收其實效，而無5 年戒斷期之存在，自無再經觀察、勒戒
    及強制戒治之必要，應由檢察官逕行起訴，此有最高法院95
    年度臺非字第59、65號判決及同年度第7 次刑事庭會議決定
    足供參照。本件被告前因施用第一級毒品案件，經本院裁定
    送觀察、勒戒後，因認無繼續施用毒品之傾向，於91年9 月
    3 日執行完畢釋放出所，並由臺灣彰化地方法院檢察署檢察
    官以91年度毒偵字第1386號為不起訴處分確定。其復於上開
    觀察勒戒執行完畢釋放後5 年內之93年間，又因連續施用第
    一級毒品案件，經臺灣高等法院臺中分院以93年度上訴字第
    1606號判決判處有期徒刑8 月確定等情，有臺灣彰化地方法
    院檢察署刑案資料查註紀錄表及臺灣高等法院被告前案紀錄
    表各1 份在卷可考，則其再犯本件施用第一級毒品犯行，按
    諸前揭說明，即與5 年後再犯之情形有別，自應逕行追訴。
四、核被告甲○○所為，均係犯毒品危害防制條例第10條第1 項
    之施用第一級毒品罪。被告持有第一級毒品進而施用，其持
    有第一級毒品之低度行為，應各為其施用第一級毒品之高度
    行為吸收，不另論罪。被告所犯2 次施用第一級毒品海洛因
    之犯行，犯意各別，應予分論併罰。又被告曾因連續施用第
    一級毒品案件，經臺灣高等法院臺中分院以93年度上訴字第
    1606號判決判處有期徒刑8 月確定（第1 案）；且因竊盜案
    件，經本院以93年度易字第1271號判決判處有期徒刑4 月確
    定（第2 案）；及因施用第一級毒品案件，經本院以94年度
    訴字第304 號判決判處有期徒刑8 月確定（第3 案），又前
    揭3 案經本院以94年度聲字第1661號裁定應執行刑有期徒刑
    1 年6 月確定，於95年5 月26日縮短刑期假釋出監付保護管
    束，業於95年8 月26日保護管束期滿未經撤銷，視為執行完
    畢乙情，有臺灣高等法院被告前案紀錄表、臺灣彰化地方法
    院檢察署刑案資料查註紀錄表各1 份在卷可憑，其於有期徒
    刑執行完畢後，5 年內故意再犯本件有期徒刑以上之罪，均
    為累犯，應分別依刑法第47條第1 項之規定加重其刑。爰審
    酌被告有多次施用毒品之前科，及其施用毒品之動機、目的
    、方法、不知珍惜身體、施用毒品所生危害，暨犯後坦承犯
    行之態度等一切情狀，分別量處如主文所示之刑，並定其應
    執行刑，以示懲儆。
據上論斷，應依刑事訴訟法第273 條之1 第1 項、第299 條第1
項前段，毒品危害防制條例第10條第1 項，刑法第11條前段、第
47條第1 項、第51條第5 款，判決如主文。
本案經檢察官賴志盛到庭執行職務。
中    華    民    國    97    年    9     月     25    日
                  刑事第七庭          法  官  郭麗萍
以上正本證明與原本無異。
如不服本判決，應於判決送達後10日內，向本院提出上訴書狀，
上訴書狀應「敘述具體上訴理由」，並按他造當事人之人數附繕
本。「切勿逕送上級法院」。
中    華    民    國    97    年    9     月    26     日
                                      書記官  吳冠慧
附錄本案論罪科刑法條全文：
毒品危害防制條例第10條
施用第一級毒品者，處 6 月以上 5 年以下有期徒刑。
施用第二級毒品者，處 3 年以下有期徒刑。


司法院資訊處製作；財團法人民間司法改革基金會備份。
